臺灣高等法院刑事判決　　　　　　　　96年度上易字第2350號
上　訴　人　臺灣桃園地方法院檢察署檢察官
上　訴　人　甲○○
即　被　告
　　　　　　　　　　現另案羈押於臺灣苗栗看守所
選任辯護人　曾智群律師
上列上訴人因被告詐欺案件，不服臺灣桃園地方法院96年度易字
第912號，中華民國96年7月23日第一審判決（起訴案號：臺灣桃
園地方法院檢察署96年度偵字第4588號、第8886號、第2946號）
，提起上訴，本院判決如下：
    主  文
上訴駁回。
    事  實
一、甲○○因受姓名年籍不詳綽號為李豐文（下稱李豐文）之成
    年男子委託尋找人頭帳戶提供李豐文詐騙使用，遂夥同李豐
    文、陳宇利、葉盈俊、蘇博源、邱鈺翔、夏建生（李豐文、
    蘇博源、邱鈺翔、夏建生等人由檢察官另案偵辦）等人，共
    同意圖為自己不法之所有，並基於詐欺取財之犯意聯絡，於
    民國（下同）95年10月間某日，由甲○○委由陳宇利找尋臺
    灣地區車手集團首腦蘇博源，經蘇博源將其預先指示邱鈺翔
    於95年8月間某日，在臺南縣永康市○○路旁某超商，以每
    本帳戶新臺幣（下同）二千元之代價，向葉盈俊收購之遠東
    國際商業銀行（下稱遠東商銀）帳號0000000000000號、華
    南商業銀行新市分行（下稱華南商銀）帳號00000000000號
　　、國泰世華商業銀行臺南分行（下稱國泰商銀）帳號000000
  　000000號等帳戶存摺相關資料，交予甲○○提供予李豐文，
    嗣由李豐文所屬詐騙集團具有前揭犯意聯絡之成員陳豪翔，
    自大陸以網路及電話交友方式，向任職於桃園縣龜山鄉楓樹
    村一鄰六號之達方電子股份有限公司（下稱達方公司）出納
    乙○○佯稱可代其投注香港六合彩，且彩金獲利可期，致乙
    ○○（由檢察官另案偵辦）陷於錯誤，而分別於95年10月4
    日、5日，在達方公司內，以網路轉帳之方式，將其職務上
    所持有達方公司預定發給該公司員工中秋節獎金之款項一千
    五百萬元，先後匯入陳豪翔所指定之葉盈俊前揭三個帳戶內
    ，再由蘇博源指示邱鈺翔、夏建生於95年10月5日，陪同葉
    盈俊至銀行臨櫃提領後，交由邱鈺翔送予蘇博源，蘇博源在
    扣除報酬三百萬元（其中五十萬元為甲○○之報酬，另四十
    七萬元為蘇博源應給付予李豐文之介紹費）後，即先將其中
    四百五十萬元匯予李豐文集團中姓名年籍不詳綽號誠哥之人
    ，其餘款項則於同日，在臺南市某泡沫紅茶店附近交予甲○
    ○，甲○○則於翌日（即六日）依李豐文之指示，將剩餘款
    項七百五十萬元轉匯予李豐文，嗣經乙○○查知被騙後，始
    報警循線查獲，陳宇利於檢察官偵查時，經檢察官事先同意
    ，供述及證述本件犯罪事證，使檢察官得以追訴其他共犯。
二、案經內政部警政署刑事警察局移送臺灣桃園地方法院檢察署
    檢察官偵查起訴。
    理  由
一、證據能力部分：按被告以外之人於審判外之言詞或書面陳述
    ，除法律有規定者外，不得作為證據；又被告以外之人於審
    判外之陳述，雖不符合同法第159條之1至第159條之4之規定
    ，但經當事人於審判程序同意作為證據，法院審酌該言詞陳
　　述或書面陳述作成時之情況，認為適當者，亦得為證據。當
  　事人、代理人或辯護人於法院調查證據時，知有第159條第1
    項不得為證據之情形，而未於言詞辯論終結前聲明異議者，
    視為有前項之同意，刑事訴訟法第159條第1項及第159條之5
    分別定有明文。查本判決下列所引用之各該被告以外之人於
    審判外之陳述（包含書面陳述），皆屬傳聞證據，惟被告雖
    知上開證據資料為傳聞證據，但於本院準備程序及審判期日
    中均表示無意見而不予爭執，且迄至言詞辯論終結前亦未再
    聲明異議，本院審酌上開證據資料製作時之情況，尚無違法
    不當及證明力明顯過低之瑕疵，亦認為以之作為證據應屬適
    當，故揆諸前開規定，爰逕依刑事訴訟法第159條之5規定，
    認前揭證據資料均例外有證據能力。
二、上訴人即被告甲○○坦承上揭犯罪事實，且查：
(一)、被告坦承之詞，核與共同被告陳宇利、葉盈俊於原審坦承之
    詞相符，亦與共犯邱鈺翔、夏建生及證人乙○○各於警詢時
    陳述及檢察官訊問時具結證述之情節相符。
(二)、且有葉盈俊於遠東商銀、華南商銀、國泰商銀前揭銀行帳戶
    之往來明細資料等件在卷可佐，足認被告自白與事實相符，
    堪以採信。
(三)、綜上，本件事證明確，自應依法論科。
三、論罪科刑部分：
(一)、核被告甲○○與共同被告陳宇利、葉盈俊等所為，均係犯刑
    法第339條第1項之詐欺取財罪。被告甲○○與陳宇利、葉盈
    俊與李豐文、蘇博源、邱鈺翔、夏建生、及陳豪翔等成年男
    子間，具有犯意聯絡及行為分擔，應論以共同正犯。
(二)、原審認被告甲○○罪證明確，並適用刑事訴訟法第273條之
    1第1項、第299條第1項前段，刑法第28條、第339條第1項，
    刑法施行法第1條之1第1項之規定，審酌被告甲○○與共同
    被告陳宇利、葉盈俊等人犯罪情節，及被害人達方公司受損
    之程度，暨被告甲○○犯後之態度等一切情狀，量處有期徒
    刑壹年捌月。至被告葉盈俊所提供前開帳戶之存摺等物，均
    未經扣案，實無證據足認尚屬存在，爰不另為沒收之宣告。
(三)、經核原判決關於被告甲○○部分認事用法並無不合，量刑之
    諭知均屬妥適，檢察官與被告甲○○上訴意旨分別為量刑過
    輕與過重，指摘原判決不當，然按「量刑輕重係屬事實審法
    院得依職權自由裁量之事項，苟已斟酌刑法第57條各款所列
　　情狀而未逾越法定刑度，不得遽指為違法（72年台上字第66
　  96號判例）」，本件原審判決已經詳細記載量刑審酌各項被
  　告犯罪情節及犯罪後之態度等一切情狀，並予以綜合考量，
    在法定刑內科處其刑，經核於法並無不合，上訴意旨既未指
    摘原判決科刑有何違背法令，單純就科刑輕重為爭執，自非
    適法之上訴理由，是檢察官與被告之上訴均為無理由，應予
    駁回。
據上論斷，應依刑事訴訟法第368條，判決如主文。
本案經檢察官鄭富銘到庭執行職務。
中　　華　　民　　國　　96　　年　　12　　月　　11　　日
 　　　　　       刑事第十二庭  審判長法　官　蔡永昌
                                      法　官　陳榮和
                                      法　官　施俊堯
以上正本證明與原本無異。
不得上訴。
                                      書記官  孫佩琳
中　　華　　民　　國　　96　　年　　12　　月　　11　　日
附錄：本案論罪科刑法條全文
刑法第339條
意圖為自己或第三人不法之所有，以詐術使人將本人或第三人之
物交付者，處5 年以下有期徒刑、拘役或科或併科1 千元以下罰
金。
以前項方法得財產上不法之利益或使第三人得之者，亦同。
前二項之未遂犯罰之。
